最高法院刑事判決                              八十八年度台上字第二八八一號
    上  訴  人  甲○○
    選任辯護人  鐘律師
右上訴人因過失致人於死案件，不服台灣高等法院高雄分院中華民國八十七年九月二
十三日第二審判決（八十七年度交上訴字第四六號，起訴案號：台灣屏東地方法院檢
察署八十七年度偵續字第四號），提起上訴，本院判決如左：
    主  文
上訴駁回。
    理  由
按刑事訴訟法第三百七十七條規定，上訴於第三審法院，非以判決違背法令為理由，
不得為之。是提起第三審上訴，應以原判決違背法令為理由，係屬法定要件。如果上
訴理由狀並未依據卷內訴訟資料，具體指摘原判決不適用何種法則或如何適用不當，
或所指摘原判決違法情事，顯與法律規定得為第三審上訴理由之違法情形，不相適合
時，均應認其上訴為違背法律上之程式，予以駁回。本件原判決綜合調查證據之結果
，認上訴人甲○○一行為犯有刑法第二百七十六條第二項從事業務之人，因業務上之
過失致人於死罪四罪名之事實，因而撤銷第一審諭知上訴人無罪之判決，改判依想像
競合犯關係，論以業務過失致人於死之一罪，量處有期徒刑貳年，已詳認定犯罪事
實之依據及憑以認定之理由，並對上訴人否認犯罪之辯詞，如何不足採信，均已依據
卷內資料予以指駁及說明，從形式上觀察，原判決並無違背法令情形。上訴意旨謂：
本件車禍係因被害人之一趙至昆無照又酒醉駕車，於市區超速行駛，自上訴人所駕駛
大貨車後方撞上，縱令肇事當時，上訴人不停車於路邊，趙至昆所駕駛自用小客車亦
將衝出路面而翻覆，或撞及路邊之物造成死亡，是趙至昆等四人因本件車禍死亡之結
果，與上訴人有無停車於肇事地點之行為，顯無相當因果關係。又上訴人停車地點並
未禁止停車，且依規定停在白線內，又打開後車燈及閃光燈標誌，仍被撞上，已非上
訴人所能預防，上訴人就本件車禍之發生，應無過失等語，係就原判決已詳為論斷與
說明之事項，再為事實上之爭執，殊非適法之第三審上訴理由。又上訴人就本件車禍
之發生，委有過失，不因趙至昆與有過失而解免其過失責任，且上訴人過失行為與被
害人四人死亡間，顯有相當因果關係，原判決理由二已詳述其調查審認之結果，核屬
事實審法院採證認事職權之適法行使，經核並無違經驗法則及論理法則，不能任指為
違法。此外，上訴人徒憑己意，對原審職權之適法行使及原判決理由已詳為論斷之事
項，任意爭辯，顯與法定上訴第三審之形式要件不符，其上訴違背法律上之程式，應
予駁回。
據上論結，應依刑事訴訟法第三百九十五條前段，判決如主文。
中      華      民      國    八十八    年      六      月      三      日
                              最高法院刑事第七庭
                                  審判長法官  謝  家  鶴
                                        法官  洪  文  章
                                        法官  花  滿  堂
                                        法官  陳  世  淙
                                        法官  洪  佳  濱
      右正本證明與原本無異
                                              書  記  官
中      華      民      國    八十八    年      六      月     十一     日
